【裁判字號】    97,訴,570
【裁判日期】    970430
【裁判案由】    毒品危害防制條例
【裁判全文】
臺灣基隆地方法院刑事判決               97年度訴字第570號
公  訴  人  臺灣基隆地方法院檢察署檢察官
被      告  乙○○
                    現於臺灣基隆監獄
上列被告因毒品危害防制條例案件，經檢察官提起公訴（97年度
毒偵字第303 號），被告就被訴事實為有罪之陳述，本院合議庭
裁定由受命法官獨任進行簡式審判程序審理，判決如下：
    主  文
乙○○施用第一級毒品，累犯，處有期徒刑捌月，扣案之第一級
毒品海洛因合計淨重捌點肆肆公克沒收銷燬之，裝置上開毒品之
包裝袋陸個及注射針筒壹支均沒收；又施用第二級毒品，累犯，
處有期徒刑肆月。應執行有期徒刑拾月，扣案之第一級毒品海洛
因合計淨重捌點肆肆公克沒收銷燬之，裝置上開毒品之包裝袋陸
個及注射針筒壹支均沒收。
    事實及理由
一、犯罪事實：
  (一)乙○○前因施用第一級毒品案件，經本院於90年3 月12日以
    90年度毒聲字第344 號裁定觀察、勒戒後，認有繼續施用毒
    品之傾向，經本院於91年10月23日以91年度毒聲字第906 號
    裁定令入戒治處所施以強制戒治，嗣其強制戒治處分經評定
    ，認無繼續戒治之必要，復經本院於92年3 月20日以92年度
    毒聲字第235 號裁定停止戒治出監，所餘戒治期間付保護管
    束，惟其於停止戒治保護管束期間，違反保護管束應遵守事
    項情節重大，復經本院依臺灣基隆地方法院檢察署之聲請，
    於92年9月15日以92年度毒聲字第737號裁定撤銷停止戒治再
    令入戒治處所強制戒治，嗣於於94年4月6日期滿，執行完畢
    後出監；又因施用第一級毒品海洛因案件，經本院於95年4
    月26日，以94年度訴字第914號判決判處有期徒刑7月確定。
    嗣經檢察官依法聲請減刑，經本院以96年聲減字第506 號裁
    定減為有期徒刑3月又15日確定，自96年6 月8日入監執行，
    於96年9 月22日縮刑期滿執行完畢。再因施用第一級毒品海
    洛因案件，經本院於96年9月21日，以96年度訴字第616號判
    決判處有期徒刑7月，嗣經台灣高等法院於97年1月21日上訴
    駁回確定，於97年4月10日入監執行，現正執行中。
  (二)詎其仍未戒除毒癮，復基於施用第一級毒品之犯意，於97年
    1月28日21時30分許，在基隆市○○區○○路230巷75之2號3
    樓住處，以針筒注射之方式，施用海洛因1 次；復另行起意
    ，基於施用第二級毒品安非他命之犯意，於97年1 月27日19
    時許，亦在上址住處，以玻璃球吸食器燒烤施用之方式，施
    用安非他命1次；嗣於97年1月28日22時許，在上址住處為警
    持本院法官核發之搜索票查獲，並扣得海洛因6 包合計淨重
    8.44公克、注射針筒1 支，經採尿送驗結果，分呈嗎啡及安
    非他命陽性反應。
二、本件被告乙○○所犯者非為死刑、無期徒刑、最輕本刑為3
    年以上有期徒刑之罪或高等法院管轄第一審案件，其於準備
    程序進行中，先就被訴事實為有罪之陳述，經告知其簡式審
    判程序之要旨，並聽取公訴人、被告之意見後，本院業已依
    刑事訴訟法第273條之1第1 項之規定，裁定由受命法官獨任
    以簡式審判程序進行本案之審理。
三、認定事實所依據之證據及理由：
  (一)被告自白：被告於本院審理中自白其於前述時、地施用第一
    級海洛因、第二級毒品安非他命之犯行事實，其任意自白核
    與下列事證相符，應堪可採為證據。
  (二)尿液檢驗結果：台灣尖端先進生技醫藥股份有限公司濫用藥
    物檢驗報告1 紙，足證被告經警查獲後採集之尿液經檢驗結
    果，分呈施用第一級毒品海洛因代謝後之嗎啡及第二級毒品
    安非他命陽性反應。
  (三)扣案物證：扣案之海洛因6 包（合計淨重8.44公克）、裝置
    上開毒品之包裝袋6個、注射針筒1支可資佐證。
  (四)臺灣高等法院被告前案紀錄表在卷可按，足證被告確有如事
    實欄所載之觀察勒戒、徒刑執行等情形。
二、論罪及科刑之理由：
  (一)查海洛因、安非他命分係毒品危害防制條例所列管之第一級
    毒品、第二級毒品，此為該條例第2條第2項第1款、第2款所
    明定。核被告乙○○所為，係犯毒品危害防制條例第10條第
    1 項之施用第一級毒品罪及同條例第10條第2項之施用第二
    級毒品罪，其持有第一級毒品之低度行為，應為施用第一級
    毒品之高度行為所吸收，不另論罪。
  (二)被告所犯上開二罪，犯意各別，構成要件互異，應分論併罰
    。
  (三)又被告前曾受事實欄所載有期徒刑之執行，有臺灣高等法院
    被告前案紀錄表在卷可稽，其於有期徒刑之執行完畢後，5
    年內故意再犯有期徒刑以上之罪，均為累犯，各應加重其刑
    。
  (四)本院審酌被告犯罪之動機，曾有施用毒品前科，仍不知戒除
    ，再度施用毒品，惟犯罪後坦承犯行，且所犯之施用毒品犯
    行乃戕害自己身心健康，尚未危及他人等一切情狀，分別量
    處如主文所示之刑，並定應執行刑。
  (五)本案扣案之海洛因淨重8.44公克，有法務部調查局鑑定書附
    卷可參，應依毒品危害防制條例第18條第1 項宣告沒收銷燬
    之。另扣案之裝置上開毒品包裝袋6個、注射針筒2支，為被
    告所有，供施用毒品所用之物，業據被告供承在卷，故應依
    刑法第38條第1項第2款之規定宣告沒收之。
據上論斷，應依刑事訴訟法第273條之1、第299條第1項前段，毒
品危害防制條例第23條第2項、第10條第1 項、第2項、第18條第
1項，刑法第11條前段、第47條第1項、第51條第5款、第38條第1
項第2款，判決如主文。
本案經檢察官甲○○到庭執行職務。
中    華    民    國    97    年    4     月    30    日
                  刑事第四庭法    官  齊潔
以上正本證明與原本無異。
如不服本判決應於收受本判決後10日內向本院提出上訴書狀，其
未敘述上訴理由者，並得於提起上訴後10日內向本院補提理由書
狀（均須按他造當事人之人數附繕本）「切勿逕送上級法院」。
中    華    民    國    97    年    4     月    30    日
                            書 記 官  王月娥
附錄論罪法條
毒品危害防制條例第10條
施用第一級毒品者，處6月以上5年以下有期徒刑。
施用第二級毒品者，處3年以下有期徒刑。


司法院資訊處製作；財團法人民間司法改革基金會備份。
